{
    "Shoresh": [
        {
            "Letters": [
                "ש",
                "ל",
                "ח"
            ],
            "Meaning": [
                "to send"
            ],
            "Pa'al": {
                "Infinitive": "לשלוח",
                "Past": [
                    [
                        "שלחתי",
                        "שלחתי",
                        "שלחנו",
                        "שלחנו"
                    ],
                    [
                        "שלחת",
                        "שלחת",
                        "שלחתם",
                        "שלחתן"
                    ],
                    [
                        "שלח",
                        "שלחה",
                        "שלחו",
                        "שלחו"
                    ]
                ],
                "Present": [
                    [
                        "שולח",
                        "שולחת",
                        "שולחים",
                        "שולחות"
                    ]
                ],
                "Future": [
                    [
                        "אשלח",
                        "אשלח",
                        "נשלח",
                        "נשלח"
                    ],
                    [
                        "תשלח",
                        "תשלחי",
                        "תשלחו",
                        "תשלחנה"
                    ],
                    [
                        "ישלח",
                        "תשלח",
                        "ישלחו",
                        "תשלחנה"
                    ]
                ],
                "Imperative": [
                    "שלח",
                    "שלחי",
                    "שלחו",
                    "שלחנה"
                ],
                "Meaning": [
                    "to send",
                    "to dispatch"
                ]
            },
            "Pi'el": {
                "Infinitive": "לשלוח",
                "Past": [
                    [
                        "שלחתי",
                        "שלחתי",
                        "שלחנו",
                        "שלחנו"
                    ],
                    [
                        "שלחת",
                        "שלחת",
                        "שלחתם",
                        "שלחתן"
                    ],
                    [
                        "שלח",
                        "שלחה",
                        "שלחו",
                        "שלחו"
                    ]
                ],
                "Present": [
                    [
                        "משלח",
                        "משלחת",
                        "משלחתים",
                        "משלחתות"
                    ]
                ],
                "Future": [
                    [
                        "אשלח",
                        "אשלח",
                        "נשלח",
                        "נשלח"
                    ],
                    [
                        "תשלח",
                        "תשלחי",
                        "תשלחו",
                        "תשלחנה"
                    ],
                    [
                        "ישלח",
                        "תשלח",
                        "ישלחו",
                        "תשלחנה"
                    ]
                ],
                "Imperative": [
                    "שלח",
                    "שלחי",
                    "שלחו",
                    "שלחנה"
                ],
                "Meaning": [
                    "to release",
                    "to dismiss",
                    "to be released",
                    "to be dismissed"
                ]
            },
            "Pual": {
                "Infinitive": "",
                "Past": [],
                "Present": [],
                "Future": [],
                "Imperative": [],
                "Meaning": []
            }
        },
        {
            "Letters": [
                "ס",
                "ג",
                "ר"
            ],
            "Meaning": "to sing",
            "Pa'al": {
                "Infinitive": "לסגור",
                "Past": [
                    [
                        "סגרתי",
                        "סגרתי",
                        "סגרנו",
                        "סגרנו"
                    ],
                    [
                        "סגרת",
                        "סגרת",
                        "סגרתם",
                        "סגרתן"
                    ],
                    [
                        "סגר",
                        "סגרה",
                        "סגרו",
                        "סגרו"
                    ]
                ],
                "Present": [
                    "סוגר",
                    "סוגרת",
                    "סוגרים",
                    "סוגרות"
                ],
                "Future": [
                    [
                        "אסגור",
                        "אסגור",
                        "נסגור",
                        "נסגור"
                    ],
                    [
                        "תסגור",
                        "תסגרי",
                        "תסגרו",
                        "תסגרו"
                    ],
                    [
                        "יסגור",
                        "תסגור",
                        "יסגרו",
                        "יסגרו"
                    ]
                ],
                "Imperative": [],
                "Meaning": "to sing"
            }
        },
        {
            "Letters": [
                "צ",
                "ח",
                "ק"
            ],
            "Meaning": "to laugh",
            "Pa'al": {
                "Infinitive": "לצחוק",
                "Past": [
                    [
                        "צחקתי",
                        "צחקתי",
                        "צחקנו",
                        "צחקנו"
                    ],
                    [
                        "צחקת",
                        "צחקת",
                        "צחקתם",
                        "צחקתן"
                    ],
                    [
                        "צחק",
                        "צחקה",
                        "צחקו",
                        "צחקו"
                    ]
                ],
                "Present": [
                    "צוחק",
                    "צוחקת",
                    "צוחקים",
                    "צוחקות"
                ],
                "Future": [
                    [
                        "אצחק",
                        "אצחק",
                        "נצחק",
                        "נצחק"
                    ],
                    [
                        "תצחק",
                        "תצחקי",
                        "תצחקו",
                        "תצחקו"
                    ],
                    [
                        "יצחק",
                        "תצחק",
                        "יצחקו",
                        "יצחקו"
                    ]
                ],
                "Imperative": [],
                "Meaning": "to laugh"
            }
        }
    ]
}